臺灣高等法院民事裁定
110年度抗字第1358號
抗  告  人  陳有    
上列抗告人因與相對人張棟華間強制執行事件，對於中華民國11
0年11月8日臺灣臺北地方法院110年度執事聲字第268號裁定，提
起抗告，本院裁定如下：
    主  文
抗告駁回。
抗告費用由抗告人負擔。
    理  由
當事人或利害關係人依強制執行法第12條第1項規定聲明異議，
  應於強制執行程序終結前為之，此觀該條項之規定自明。又執
  行法院依強制執行法第27條規定，發給俟發現財產再予執行之
  憑證，交債權人收執時，強制執行程序即為終結。 
抗告人以最高法院110年度台上字第1490號裁定及確定證明書為
  執行名義，向原法院民事執行處（下稱執行法院）聲請對相對
  人在第三人華親人股份有限公司（下稱華親人公司）之股份為
  強制執行，經執行法院以110年度司執天字第158906號執行事
  件受理在案。執行法院於民國110年9月16日，因相對人現無財
  產可供執行，致未能執行，依強制執行法第27條規定，核發北
  院忠賢110司執天字第158906號債權憑證（下稱系爭債權憑證
  ）予抗告人。抗告人則以華親人公司應送達地址為「臺北市○○
  ○路0段00號1樓」，卻無故拒絕受領扣押命令，請求執行法院
  再對華親人公司核發扣押命令為由，聲明異議。原處分駁回異
  議，抗告人不服而提出異議，原裁定以抗告人陳報之地址並非
  華親人公司之事務所或營業所，無從依民事訴訟法送達相關規
  定以為送達為由，裁定駁回。抗告人不服，提出異議，請求廢
  棄原裁定，由執行法院續行強制執行程序等語。
經查，執行法院於110年9月16日依強制執行法第27條規定，核
  發系爭債權憑證予抗告人，抗告人於同年10月1日收受送達，
  有系爭債權憑證及送達證書在卷可稽（見執行卷第171至175頁
  ）。抗告人係於同年10月6日始具狀聲明異議（見執行卷第177
  至179頁），斯時強制執行程序既已因發給抗告人系爭債權憑
  證而告終結，已無從再藉由聲明異議將原程序予以撤銷或更正
  ，揆諸前揭說明，自無准許抗告人聲明異議之餘地。從而，原
  處分駁回抗告人之聲明異議、原裁定並予以維持，所持理由雖
  與本院有所不同，惟結論並無二致，仍應予維持。抗告意旨指
  摘原裁定不當，聲明廢棄，為無理由，應予駁回。 
據上論結，本件抗告為無理由，爰裁定如主文。
中　　華　　民　　國　　110 　年　　12　　月　　27　　日
                  民事第五庭
                      審判長法  官  賴劍毅
                            法  官  洪純莉
                            法  官  陳君鳳
正本係照原本作成。
本裁定除以適用法規顯有錯誤為理由外，不得再抗告。如提起再
抗告，應於收受送達後10日內委任律師為代理人向本院提出再抗
告狀。並繳納再抗告費新臺幣１千元。
中　　華　　民　　國　　110 　年　　12　　月　　28　　日

  　　　　　　　　　　　　　書記官  郭姝妤